【裁判字號】    90,上易,1234
【裁判日期】    900731
【裁判案由】    竊盜
【裁判全文】
臺灣高等法院臺中分院刑事判決              民國九十年度上易字第一二三四號
    上  訴  人
    即  被  告  乙○○
    選任辯護人  徐文開
右上訴人因竊盜案件，不服臺灣台中地方法院中華民國九十年三月二十日第一審判決
(民國九十年度易緝字第四八號，起訴案號：臺灣台中地方法院檢察署民國八十七年
度偵字第一九三九二號)，提起上訴，本院判決如左：
    主     文
原判決關於詐欺及定執行刑部分撤銷。
乙○○被訴詐欺部分無罪。
其他上訴駁回。
    事     實
一、乙○○與李青山（由台灣板橋地方法院另案審理）共同基於意圖為自己不法所有
    之概括犯意聯絡：(1)於八十七年八月十日上午，在臺中市○○○路二六七巷二十
    三之九號前，由乙○○在旁把風，李青山攜帶其所有客觀上足以對人之生命、身
    體、安全構成威脅之螺絲起子一支（未扣案），下手竊取己○○所有置於不詳車
    號車輛內之服飾一批（共約一千餘件），得手後，二人將該批服飾部分轉售他人
    ，所得款項朋分花用殆盡；(2)乙○○、李青山二人復承上開竊盜犯意聯絡，於八
    十七年九月三日凌晨三時許，在彰化縣彰化市○○路三二七巷六十一號前，由乙
    ○○在旁把風，李青山攜帶上開螺絲起子一支，下手竊取甲○○所有置於不詳車
    號貨車內之服飾一批（包括牛仔褲四百十七件、女上衣三百件），得手後，二人
    將該批服飾部分轉售他人，所得款項朋分花用殆盡。嗣於八十七年九月七日下午
    六時許，經警至南投縣竹山鎮○○路三十一號四樓處，現場查獲陽銘傳、陳國華
    、林佳亮（均已先行審結）及乙○○、李青山，並於該處查獲衣服二十五件、褲
    子八件，始發現上情。
二、案經臺中市警察局報請臺灣臺中地方法院檢察署檢察官偵查起訴。
    理  由
一、右揭竊盜犯罪事實，業據被告乙○○於原審偵審中及本院審理中坦承不諱，核與
    共同被告李青山在偵查中供述之情節相符，並經被害人己○○、甲○○分別於警
    訊中指訴明確，且有贓物領據二紙附卷可證，被告之犯行應可認定，核係犯刑法
    第三百廿一條第一項第三款之攜帶兇器竊盜罪，被告與成年之李青山，對於竊盜
    行為，有意思之聯絡，及行為分擔，均為共同正犯。被告先後二次竊盜行為，時
    間相接，犯罪構成要件相同，顯係基於概括犯意，為連續犯，應以一罪論處，並
    加重其刑。原審以被告竊盜罪證明確，適用刑法第廿八條、第五十六條、第三百
    廿一條第一項第三款，審酌被告犯罪之動機、方法、竊盜次數，所得財物價值，
    及犯後態度等一切情狀，量處以有期徒刑八月，經核並無違誤，被告上訴意旨空
    言不服，為無理由，應予駁回。
二、公訴意旨略稱：被告乙○○與自稱丁○○之成年男子，共同基於意圖為自己不法
    所有之犯意聯絡，於八十七年七月十五日，前往彰化縣彰化市○○路四八五巷一
    八０號許健承經營之「建泰服裝行」，佯稱購買批發服飾一批（包括百裙七十件
    、短褲一百二十五件、兩片裙一百零三件，共計二百九十八件），約定價金共新
    台幣（下同）三萬八千七百四十元，嗣二人再於同年七月十八日，前往該「建泰
    服裝行」載運該批服飾，並由丁○○先付款八千元，並當場簽發以丁○○為發票
    人、面額三萬零七百四十元之本票乙紙予許健承，以資取信，致使許健承陷於錯
    誤，而當場交付該批服飾予乙○○、丁○○二人，詎乙○○、丁○○取得該批服
    飾後，拒不給付積欠之款項，並逃逸無蹤，丙○○始知受騙。因認為被告乙○○
    涉嫌刑法第三百卅九條第一項之詐欺罪云云。
三、本件公訴人認為被告乙○○涉嫌詐欺罪，係基於被害人許健承在警訊中指訴，丁
    ○○偕同被告向其購買三萬八千七百四十六元之服飾，由丁○○交付現金八千元
    ，另丁○○簽發其本人為發票人，面額三萬零七百四十元之本票交付被害人，屆
    期本票不能兌現。訊據被告矢口否認有詐欺之犯行，辯稱其僅單純陪同丁○○向
    許健承購買服飾，本案與其無關云云。查犯罪事實應依證據認定之，無證據不得
    推定其犯罪事實，刑事訴訟法第一百五十四條定有明文。經查丁○○向許健承購
    買服飾，價金八千元係丁○○支付，本票係丁○○簽發自己名義之交付許健承，
    被告僅陪同丁○○向許健承購買服飾等情，業據證人丁○○在本院審理時供述甚
    明，核與被告之供述相符，且丁○○並未經詐欺罪起訴，足證被告之辯解可予採
    信，此外並無其他積極證據，足以證明被告犯罪，其詐欺犯罪尚屬不能證明。原
    審疏未詳查，對於被告詐欺部分，遽予論罪科刑，尚有未當，被告上訴意旨指摘
    原判決關於此部分不當，為有理由，應由本院將原判決關於此部分及定執行刑部
    分撤銷改判，此部分爰依法為無罪之諭知。
據上論斷，應依刑事訴訟法第三百六十九條第一項前段、第三百六十四條、第三百零
一條第一項、第三百六十八條，判決如主文。
本案經檢察官戊○○到庭執行職務。
中      華      民      國    九十      年      七      月     卅一     日
                              臺灣高等法院臺中分院刑事第五庭
                                    審判長法  官  胡  森  田
                                          法  官  郭  同  奇
                                          法  官  姚  勳  昌
右正本證明與原本無異。
不得上訴。
                                          書記官  王  瑩  澤
中      華      民      國    九十    年      八     月      一      日
                                                                     Ａ


司法院資訊處製作；財團法人民間司法改革基金會備份。
